臺灣臺中地方法院刑事判決　　　　　　　　　　　　九十三年度易緝字第一九五號
　　公　訴　人　臺灣臺中地方法院檢察署檢察官
　　被　　　告　Ｃ○○
右列被告因常業竊盜等案件，經檢察官提起公訴（九十年度偵字第四三四三號、第四
三四八號、九七三三號、第一二○○九號），及移
九十年度偵字第九一三八號、第一○二七八號、第一三六六○號，臺灣臺中地方法院
檢察署九十三年度偵字第四五七三號），本院判決如左：
    主  文
Ｃ○○共同以犯竊盜罪為常業，累犯，處有期徒刑陸年拾月，並應於刑之執行前令入
勞動場所強制工作年。扣案如附表四編號二至十二所示之物均沒收。
    犯罪事實
一、Ｃ○○曾犯違反麻醉藥品管理條例、贓物等罪，並於民國（下同）八十五年間因
    竊盜案件，經臺灣高等法院臺中分院於八十六年七月二十三日以八十六年度上易
    字第一七四四號刑事判決判處有期徒刑一年確定，於八十八年九月一日縮短刑期
    執行完畢。於上開案件執行前之八十六、八十七年間，又犯常業竊盜自用小客車
    案件，經本院及臺灣高等法院臺中分院判決後，經最高法院三度發回更審，於九
    十二年四月二十四日經臺灣高等法院臺中分院以九十一年度重上更(三)字第二八六
    號刑事判決判處有期徒刑三年，尚未執行；又另因竊盜案件，甫經臺灣南投地方
    法院以九十三年度易緝字第二三號刑事判決判處有期徒刑二年，尚未執行，其品
    行極為不良。
二、Ｃ○○於八十八年九月一日執行完畢出監後，猶不知悔改，復參加以王秋澤（綽
    號「雕宗」，已於九十年三月七日在槍戰中死亡）為首之竊車勒贖集團，並與王
    秋澤、綽號「詹仔」之不詳姓名成年男子等人，共同基於以竊盜自用小客車再向
    車主勒贖，並以此為生，恃以為業之常業竊盜故意及恐嚇取財之概括犯意，先由
    王秋澤於八十九年三月間，以在報刊登廣告徵求存摺方式，蒐集得如附表一編號
    一至七所示之人頭銀行帳戶存摺、提款卡後，Ｃ○○於八十九年五月間搭乘卯○
    ○（業經臺灣高等法院臺中分院以九十年度上易字第一八六九號刑事判決判處有
    期徒刑二年確定）駕駛之車號六Ｐ─七二八號計程車，Ｃ○○於途中持某張銀行
    提款卡央請卯○○幫忙領錢，卯○○領妥後依Ｃ○○之指示，在曉明女中前將款
    項交予Ｃ○○，並獲得新臺幣（下同）一千元之報酬。卯○○經Ｃ○○告知其為
    竊車勒贖集團後，因貪圖利益，仍應允參與Ｃ○○等人之竊車集團。王秋澤、Ｃ
    ○○等人遂自八十九年六月初起，至八十九年十一月二十八日止，由王秋澤或「
    詹仔」負責在臺中縣市等地竊取如附表二編號一至二四所示被害人所有之自用小
    客車，得手後，由Ｃ○○負責撥打電話予車主，恫嚇稱：「你的車子在我這裡，
    希望你給點錢再還車，否則將予解體或焚燬」等語，致部份車主心生畏怖，依指
    示將所勒贖之金額匯入指定之帳戶，部分車主則雖心生畏怖但並未付款（詳情如
    附表二編號一至二四所示）。其中如附表二編號一ｎ○○、編號十九之乙○○及
    編號二四之ｍ○○等三名受害車主，係由Ｃ○○交付卯○○行動電話（序號00
    0000000000000，廠牌不詳）及門號卡（0000000000號
    ，丁水欽名義），指示卯○○撥打電話恐嚇，其間卯○○亦曾將上述00000
    00000號門號卡插入自己所有之摩托蘿拉牌ＣＤ九二八型行動電話內（序號
    000000000000000）撥打予車主ｎ○○一次。Ｃ○○亦前後交付
    如附表一所示各人頭帳戶之提款卡予卯○○，命卯○○依其指示前往提款機取款
    ，卯○○以提款卡經由提款機領得贖金後，與Ｃ○○約定在曉明女中前碰面，再
    由Ｃ○○當場交付贖金之百分之十予卯○○作為代價，以此方式委託卯○○提款
    ，前後共約十餘次。Ｃ○○於取得贖款後，再以電話通知上揭被害人贓車停放地
    點，由被害人自行駛回失竊之車輛，但部分車輛並未返還，亦未通知被害人取回
    。嗣於八十九年十二月二日十六時三十分許，警方根據車主ｎ○○所提供之行動
    電話號碼，調閱其通聯記錄，查悉利用與之對話者乃卯○○所有之行動電話，再
    比對由自動提款機錄下之提款卡影像，查知提款者為卯○○，循線在臺中市○○
    區○○路二段二○七之三號五樓查獲卯○○到案，並扣得卯○○所有之行動電話
    一支及上載有Ｃ○○電話號碼之電話簿一本，經卯○○供出委託其提款者為Ｃ○
    ○，因而查獲Ｃ○○涉案之情。
三、Ｃ○○另基於同前之常業竊盜故意及恐嚇取財之概括犯意，於八十九年六月十七
    日上午六時許，在臺中市○○路九三巷口前，持自備之鋁門窗鑰匙及扳手等（未
    扣案），竊取丙○○所有，由Ｋ○○使用之車號Ｘ２─八八九六號自用小客車。
    得手後，由王秋澤於同日九時許，打電話予Ｋ○○恐嚇稱：如不給付贖款十萬元
    ，其車輛將無法取回等語，致Ｋ○○心生畏怖，依言於八十九年六月十七日上午
    九時許匯款十萬元至其指定之彰化銀行文心路分行某帳戶（帳號及戶名不詳，如
    附表一編號八所示）。詎Ｃ○○得款後，並未返還前開自用小客車予Ｋ○○，反
    而另懸掛其在八十九年三月二十七日至八十九年七月底間之不詳時間，以不詳方
    式取得之ｒ○○之車號ＤＢ─六一八九號車牌（ｒ○○之ＤＢ─六一八九號自用
    小客車於八十九年三月因車禍毀損，拖吊至臺北市○○街修配場待註銷，在停放
    期間，車牌遭不詳人竊取），於八十九年七月底在臺中市市○路，將該車交予Ｕ
    ○○（Ｕ○○所涉贓物犯行，業經臺灣彰化地方法院以九十年度訴字第五九九號
    刑事判決判處有期徒刑十月，臺灣高等法院臺中分院以九十年度上字第一七四五
    號刑事判決駁回上訴），作為欠款五十萬元之擔保。嗣於八十九年十二月二十八
    日凌晨零時三十分許，Ｕ○○駕駛前開贓車行經彰化市○○路九九巷口時，為警
  攔檢而查獲上情。
四、另陳冬州（業經本院以九十一年度訴字第二六九○號刑事判決判處有期徒刑四月
    ）因其所有之車號Ｘ三─七○六二號自用小客車（日產牌、黑灰色、排氣量二九
    八八西西、引擎號碼ＶＱ三○─八七五○三九Ａ號、車身號碼Ａ三二ＳＮ─○○
    四三二三號），於八十九年五月二十四日下午八時許，在臺中市○○○路與寶山
    一街路口失竊，陳冬州不甘受損，於同年八月間向簡峰成（因另案判決確定效力
    所及，經檢察官為不起訴處分）告知此事，簡峰成即向陳冬州稱：若陳冬州支付
    十八萬元之代價，並將身份證及車輛之相關車籍資料交付，則可透過Ｃ○○牽線
    ，竊得同款車型之車輛並變造引擎號碼、車身號碼予陳冬州等語。陳冬州乃予應
    允，遂經簡峰成之介紹認識Ｃ○○，並交付相關車籍資料予Ｃ○○。Ｃ○○遂本
    於同一常業竊盜故意及恐嚇取財之概括犯意，委託同一竊車、恐嚇取財集團之王
    秋澤於八十九年九月三十日在臺中市○○區○○路、大墩路口，竊取Ｏ○○所有
    ，由其兄Ｍ○○使用之車號Ｍ六─九六八三號自用小客車（日產牌、黑灰色、排
    氣量一九九五西西、引擎號碼ＶＱ00000000號、車身號碼不詳）。得手
    後由Ｃ○○或王秋澤或集團中之某人多次打電話予Ｍ○○恐嚇稱：如不付款贖回
    車輛，或是報警，即將車輛解體等語，致Ｍ○○心生畏怖，依其指示委由其妹婿
    賴武雄於八十九年九月三十日匯款八萬元入萬通銀行臺中分行劉益銘帳戶，復親
    自於八十九年十月九日匯款三萬元入彰化銀行岡山分行黃偉棋帳戶（帳號分別詳
    見附表一編號九、十所示），Ｃ○○領得贓款後，再給付六萬元予王秋澤。惟Ｃ
    ○○並未將該車返還Ｏ○○、Ｍ○○，而於不詳時間之某日，駕駛該贓車供陳冬
    州觀看，陳冬州雖嫌棄該車只有二千西西，與其失竊之三千西西不同，惟仍表示
    同意。Ｃ○○遂通知簡峰成，由簡峰成自不詳處所取得變造引擎號碼、車身號碼
    所用之號碼模，再於不詳時間、地點交付Ｃ○○，Ｃ○○遂在臺中縣大雅鄉某地
    址不詳之空屋內，將上開贓車原有之引擎號碼、車身號碼磨滅後，變造為陳冬州
    所有之車號Ｘ三─七○六二號之車身及引擎號碼，足以生損害於Ｏ○○及監理機
    關對於汽車管理之正確性。Ｃ○○將上開贓車變造完成後，將該車隨意停放於臺
    中市西屯區，於八十九年十月七日晚間八時許，為臺中市警察局第四分局西屯分
    駐所員警發現，乃依變造後之引擎號碼資料，通知陳冬州領取該車。Ｃ○○再於
    次日（八十九年十月八日）以電話通知陳冬州稱該車必須修理電腦及重領車牌，
    陳冬州即依言將該車開至臺中市○○路、太原路口將該車交付Ｃ○○，並交付Ｃ
    ○○一萬五千元。Ｃ○○遂委託不知情之許淑惠，持陳冬州原有之Ｘ三─七○六
    二號自用小客車之車籍資料、尋獲證明等文件，於八十九年十月十二日向交通部
    公路局臺中監理所重新申領車牌，使臺中監理所之承辦公務員誤以為該車確係原
    Ｘ三─七○六二號自用小客車尋獲，將該不實之資料登載於其業務上作成之車籍
    紀錄上，並准予核發三Ｊ─五四三六號車牌，Ｃ○○取得前述新車牌後即將之懸
    掛於前述贓車上，再由簡峰成通知陳冬州於該日晚間十時許至彰化縣溪湖鎮濃濃
    指油壓店附近付款及領車。陳冬州依言前往收受該贓車後，交付十五萬元予簡峰
    成，簡峰成稱該車因換鎖頭，須加價至二十三萬元，陳冬州遂再於次日下午二時
    許，在同一地點交付六萬五千元予簡峰成。Ｃ○○則從中分得九萬元。嗣經警循
    線查知上情。
五、Ｃ○○於王秋澤死亡、卯○○被查獲後，仍基於同一常業竊盜故意及恐嚇取財之
    概括犯意，以同一手法，先在臺北縣、市向某綽號「宋仔」之不詳年籍姓名成年
    男子，以每個帳戶八千元至一萬元不等之代價購得如附表一所示編號十一至二二
    所示之人頭帳戶後，單獨於如附表二編號二五、二六所示之時間、地點，竊取甲
    乙○、候北所有之自用小客車各一臺，再以電話向甲乙○、候北之子候建安恐嚇
    取財得逞（詳情如附表二編號二五、二六所示）。又於九十年七月初，另與申○
    ○（業經臺灣臺南地方法院以九十年度易字第二一七一號刑事判決判處有期徒刑
    四年，應於刑之執行前令入勞動場所強制工作三年，臺灣高等法院臺南分院以九
    十一年度上易字第五九三號刑事判決駁回上訴確定）共組竊車勒贖集團，自九十
    年七月五日起，至九十年八月十日凌晨一時許止，由申○○駕駛車牌號碼八Ｈ－
    六五六三號自用小客車（車主為洪金毅，該車均由Ｃ○○使用，車上載有客觀上
    足以對人之生命、身體造成危險性之兇器強力破壞鎖、一字型螺絲起子、十字型
    螺絲起子、活動扳手、鋸子、活動六角扳手等工具，洪金毅罪嫌不足業經本院以
    九十年度易字第二五五二號刑事判決判處無罪）搭載Ｃ○○共同選定作案目標後
    ，由Ｃ○○下車，持鋁門窗鑰匙或破壞鎖、扳手等物，於如附表二編號二七至六
    八所示之竊盜時間、地點，連續竊取他人所有之自用小客車四十二臺（包含車內
    之財物），並由申○○在旁把風，得手後，Ｃ○○即駕駛竊得之贓車尋找藏車地
    點，申○○則駕駛車牌號碼八Ｈ－六五六三號自用小客車尾隨接應。嗣二人再使
    用之前竊車時一併竊得之0000000000（為附表二編號二六所示車主候
    建安所有）、0000000000號（為附表二編號四四所示車主Ｙ○○所有
    ）之行動電話，依竊得汽車上遺留之車主電話號碼，向車主恫嚇稱：車子在伊手
    上，拿錢來贖車，如不拿錢，就將予解體或焚燬等語，致部份車主心生畏怖，依
    指示將所勒贖之金額匯入指定之帳戶，部分車主則雖心生畏怖但並未付款（詳情
    如附表二編號二七至六九所示）。其中大部分由申○○負責撥打，少數由Ｃ○○
    親自撥打或二人輪流撥打。俟各該被害車主匯款後，再由申○○以自動提款機將
    上揭款項提領，而恐嚇所得由申○○分得約十七萬元，其餘均由Ｃ○○取得。Ｃ
    ○○、申○○於取得贖款後，再以電話通知上揭被害人贓車停放地點，由被害人
    自行駛回失竊之車輛，但部分車輛並未返還，亦未通知被害人取回。於九十年八
    月九日晚間，Ｃ○○、申○○為二人熟識之李英吉（業經臺灣臺南地方法院以九
    十年度易字第二一七一號刑事判決判處有期徒刑十月，臺灣高等法院臺南分院以
    九十一年度上易字第五九三號刑事判決駁回上訴確定）在小北夜市慶生後，Ｃ○
    ○再度提議偷車，遂仍由申○○駕駛洪金毅所有，由Ｃ○○使用之車牌號碼八Ｈ
    －六五六三號自用小客車，搭載Ｃ○○、李英吉二人，至臺南縣麻豆鎮尋找作案
    對象，於九十年八月十日凌晨三時許，至臺南縣麻豆鎮○○路七十號前處，由Ｃ
    ○○下車並以同前之竊車方式，竊取宇○○所有停放在該處之車號Ｎ六─五六０
    八號自用小客車（如附表二編號六九所示），得手後，Ｃ○○即駕駛竊得之車輛
    找尋藏車地點，申○○則駕駛車牌號碼八Ｈ－六五六三號自用小客車搭載李英吉
    尾隨接應，嗣選定臺南縣佳里鎮○○路二○○巷內為贓車停放地點後，申○○與
    李英吉二人即將車停於臺南縣佳里鎮○○路二○○巷口等待接應Ｃ○○，惟因行
    跡可疑而遭巡邏員警盤查後發現上情並當場逮捕申○○，另李英吉則乘隙逃逸，
    Ｃ○○在遠處見警察在場亦不敢與申○○會合而逃逸。警察旋即在Ｃ○○使用之
    八Ｈ─六五六三號自用小客車內查獲白色膠帶一個（所有人為Ｇ○○，業經領回
    ）、高速公路面額三十八元之小型車回數票五十張（所有人為王桂葉，業經領回
    ）、面額為四十元之回數票八張（所有人為甲乙○，業經領回）、現金九千零九
    十四元（所有人不詳）、管子鉗一支（所有人為鍾志宏，業經領回）、及Ｃ○○
    所有之黑色皮包一個、強力破壞鎖十五支、一字形螺絲起子二支、十字形螺絲起
    子一支、黑色手套一雙、活動扳手一支、鋸子七片、活動六角扳手一支、照明燈
    一支、工具箱一只、黑色皮夾（內有Ｃ○○之身分證、駕照、其女友陳美玉之家
    樂福倉庫出入證等物，詳如附表四所示）後，復在車上發現車主名片九張，經查
    證後發現該等車主均遭竊車後恐嚇取財，嗣後又依車主Ｆ○○（如附表二編號六
    四所示被害人，車號ＨＫ─七六八五號）之行動電話號碼（○九三二─七ＸＸ○
    ＸＸ，詳嘉義縣警察局卷中申○○筆錄第二頁所載）通聯紀錄，反推Ｃ○○、申
    ○○等人使用之行動電話號碼為0000000000（為附表二編號二六所示
    車主候建安所有），及0000000000號（為附表二編號四四所示車主Ｙ
    ○○所有）；經警方依該二支電話之通話紀錄再行比對，查知其餘車主遭竊車後
    恐嚇取財之情。
六、案經彰化縣警察局彰化、二林分局報請臺灣彰化地方法院檢察署呈請臺灣高等法
    院臺中分院檢察署核轉及臺中市警察局第五分局報請臺灣臺中地方法院檢察署檢
    察官暨同署檢察官自動檢舉偵查起訴，嘉義縣警察局及臺南縣警察局佳里分局、
    麻豆分局報請臺灣臺南地方法院檢察署檢察官移送併辦，臺灣臺中地方法院檢察
    署檢察官自動檢舉移送併辦。
    理  由
一、認定犯罪事實所憑之證據及其認定之理由及對於被告有利之證據不採納之理由：
（一）犯罪事實二所述之部分：訊據被告Ｃ○○對於犯罪事實欄二所述之部分坦承不
      諱，惟辯稱：伊當時經營汽車美容，綽號「詹仔」之人與王秋澤常常一起拿車
      籍資料予伊，前後三次，要伊去打電話給被害人，伊並不了解「詹仔」及王秋
      澤是否一起偷車，王秋澤將提款卡交付伊，伊按照提款卡上寫的帳號通知被害
      人，也有請卯○○去領過錢，但伊發現王秋澤及「詹仔」是作擄車勒贖時，即
      通知警察，伊是警方之線民云云。惟查：
  １、證人即臺中市警察局第二分局、第五分局之警員劉昱劭、張煜宗在庭明確證稱
      ：「Ｃ○○是我們的線民，在八十九年冬防他有告知，王秋澤涉嫌竊車集團，
      我沒有叫他去犯案，我只叫他提供線索給我。：：：我沒叫Ｃ○○去擄車勒贖
      。但去年冬防查獲時，十二臺贓車都有被勒贖過。：：：施（Ｃ○○）向我說
      時，是八十九年五、六月，他只說首腦叫『雕宗』，我叫他繼續查詳細，才可
      以申請搜索票。施在冬防告訴我們王秋澤真實姓名。：：：是我們私下先給Ｃ
      ○○破案獎金給他四萬元，後來沒有向上級呈報。」「：：：後來王秋澤在新
      竹被警格斃：：：」等語（本院九十年易字第二五五二號卷第八六至八八頁，
      九十一年一月九日審判筆錄）。然而犯罪事實欄二所述之部分（即附表二編號
      一至二四）之犯罪時間，係自八十九年六月初起，至八十九年十一月二十八日
      止，亦即警員僅要求被告Ｃ○○提供線索，並未要求被告Ｃ○○繼續作案；然
      而被告Ｃ○○八十九年五、六月間向上述員警提及此事後，仍繼續在該竊車勒
      贖集團內，擔任打電話向被害人恐嚇，並委託卯○○提款，再將贓款交付王秋
      澤之工作，可見被告繼續作案並非出於警方之要求，而係基於意圖為自己不法
      之所有，自不能據此主張阻卻違法而免除刑責。
   ２、
一、犯罪事實一、三，訊據被告Ｃ○○堅決否認涉有該部分犯行，惟該等事實業據Ｕ
    ○○、黃源復於警、偵訊時供述甚詳，並經被害人甲○○、Ｋ○○、ｒ○○於警
    訊時證述屬實，被害人Ｋ○○所證稱竊嫌以電話勒贖匯款之手法，與犯罪事實二
    之手法雷同，益證為被告Ｃ○○所為，是被告此部份犯行，堪予認定。
二、犯罪事實二，訊據被告Ｃ○○固坦承搭乘卯○○計程車時，有交付提款卡、車主
    電話與卯○○，請卯○○打電話給車主要錢等情不諱，惟矢口否認有何犯行，辯
    稱：伊於八十九年四月間，賣一部自小客車予王秋澤，價款為十六萬元，王秋澤
    拿行動電話ＳＩＭ卡及提款卡予伊，叫伊去領錢，我請卯○○去領，卯○○領錢
    交給我，我再交予王秋澤，王秋澤給我部分車款。伊未竊車，亦未向車主勒贖云
    云。另訊據被告洪金毅亦堅決否認涉有前開犯行，辯稱：伊視Ｃ○○為姪子，事
    實上沒有關係，伊未與Ｃ○○共組竊車勒贖集團各云云。經查，卯○○於警訊時
    供稱：「Ｃ○○自八十九年五月初起即因知道我經濟不好，引誘我加入其組成之
    汽車竊盜、恐嚇取財集團；Ｃ○○每次均會交予我一片ＳＩＭ卡或一支行動電話
    ，失竊車主基本資料（包含車籍、車主通訊電話等）要我以電話向車主恐嚇錢財
    ，前後有三次，．．．車主隨後依約匯出該筆款項。其他自八十九年五月初起至
    八十九年十月中旬，Ｃ○○曾多次交予我各行庫之金融提款卡要我持往臺中市區
    各金融機構自動櫃員機領取恐嚇取財款項」、「Ｃ○○每次要我持金融卡盜領款
    項時，每領取三萬元，給予我三千元，每領取四萬元，給予我四千元；每領取五
    萬元，給予我五千元；每領取六萬元，給予我六千元；另外我打電話予車主恐嚇
    取財時，Ｃ○○尚會給予我額外好處，即酌加二千元利益；我自八十九年五月份
    起至被警方查緝到案之前，共因參與以Ｃ○○為首之汽車竊盜、恐嚇取財等不法
    集團，從中牟取不法利益有三萬多元至四萬多元之譜」、「除了Ｃ○○、我之外
    ，尚有洪金毅、詹仔及另兩名不詳姓名男子」、「Ｃ○○為此一汽車竊盜、恐嚇
    取財等犯罪集團之首腦，其指使綽號『詹仔』即另外兩名不詳姓名之男子行使竊
    盜汽車犯行，並提供恐嚇取財之聯絡行動電話或電話卡片、失竊車主基本資料、
    聯絡電話及車籍供我向失竊車主恐嚇取財；提供金融卡讓我提領車主匯出之恐嚇
    取財金額；另我領得之恐嚇取財得來款項均交給Ｃ○○，再從Ｃ○○處領取不當
    得利，Ｃ○○其屬眾亦由Ｃ○○按所得朋分贓款。我與Ｃ○○因鄰居關係而為舊
    識，所以Ｃ○○才會拉我從事不法」、「沒有，犯下這些案子很後悔，希望有自
    新機會，重新做人，才不會使家庭陷入困境」、﹁該竊車勒贖集團除了我之外，
    尚有洪金毅、詹仔，及另二名年籍不詳男子﹂、﹁洪金毅自稱是刑警退休，關係
    良好，可畏Ｃ○○等汽車竊盜、恐嚇取財不法集團打點裡外﹂等語；於偵訊時供
    稱：﹁Ｃ○○說洪金毅是他叔叔，他們實際負責何事，我不是很清楚﹂、「他（
    Ｃ○○）有一次要坐我計程車去大雅路，途中表示他不方便去領錢，他拿一張提
    款卡叫我幫他領，領完之後他打電話給我說叫我拿去他下車的地方給他，他拿一
    千元給我當報酬，第二次是八十九年六月份，他打電話給我說他人不舒服，叫我
    去他下車的地方（曉明女中附近）拿提款卡幫他領錢，他叫我先去領，他會再與
    我聯絡，約三、四小時後他打電話給我叫我拿錢給他，他再拿一千元給我當報酬
    ，這種模式約十餘次，最後一次是在八十九年十一月中旬」、「八十九年六月份
    也是在曉明女中附近拿給我，同時告訴我車主、車牌、姓名及電話號碼，我打電
    話給車主說：『你的車子在我朋友這裡，我朋友說要還給你，但希望你給一些手
    續費』，如果車主拒絕時，我會說：『你考慮看看，我會再與你聯絡』，如果車
    主同意時，我會告訴車主Ｃ○○給我的帳號」、「共打電話給三位車主」、「通
    話卡我已經還給Ｃ○○，每次與車主通完電話後，我會把車主資料及通話卡一併
    還給Ｃ○○」、「我前後從Ｃ○○那兒獲利三萬元左右」等詞，核與被害人ｎ○
    ○、Ｅ○○、地○○、Ｑ○○、ａ○○、ｇ○○、ｌ○○、Ｚ○○、甲丙○、ｉ
    ○○、Ｖ○○、壬○○、ｓ○○、宙○○、丑○○、Ｓ○○、ｑ○○、Ｒ○○、
    乙○○、玄○○、ｄ○○、寅○○、ｆ○○、ｍ○○，及證人王仲平於警訊時指
    稱情節相符，其中被害人ｎ○○、乙○○及ｍ○○三人於卯○○到案後，經警命
    卯○○撥打電話與被害人辨識聲音，三人均立即確認卯○○即為撥打電話恐嚇者
    ，有各該訊問筆錄在卷可按。被告Ｃ○○將本案犯罪情事均推諉與業已亡故之王
    秋澤，自無從查證其所為證詞是否真實，且本案係經由車主提供之行動電話號碼
    ，經警方調得通聯紀錄知悉為卯○○使用中之行動電話，才循線追查被告Ｃ○○
    到案，有通聯紀錄數紙在卷可稽，並非憑空杜撰。此外，復有扣案如附表二所示
    部分被害人匯款單據、車輛竊盜、車牌失竊資料查詢報表─查詢車輛認可資料、
    報案紀錄、車籍作業系統─查詢認可資料、王仲平於中興商業銀行興中分行、游
    瑞福於萬泰商業銀行新莊分行、林永棋於誠泰商業銀行中港分行之開戶資料數份
    附卷可稽，是被告Ｃ○○空言否認不認識Ｕ○○、黃源復等人，或辯稱：未竊車
    或勒贖車主云云，顯係犯後畏罪卸責之詞，不足採信，再者，從上開犯罪事實觀
    之，本案顯係竊車勒贖集團，為圖逃避警察查緝，或以低價轉賣或欠債抵償牟利
    之犯罪手法，而此犯罪類型分工細膩，或負責竊車，或負責勒贖，各有職司，實
    非一人所能獨力完成，本此以觀，被告二人既係該犯罪集團成員之一，足認其對
    於該集團之犯罪行為縱未親自實地參與竊車或勒贖，然亦因同有犯意聯絡之故，
    依法亦應認係共同正犯（共謀共同正犯），故被告二人之犯罪事證明確，其犯行
    堪予認定。
（二）犯罪事實三所述之部分：訊據被告Ｃ○○對於犯罪事實欄三所述之部分坦承不
      諱，
（三）犯罪事實四所述之部分：一、訊據被告Ｃ○○對於犯罪事實欄四所述之部分，
      坦承由簡峰成告知陳冬州失車之事，伊即請王秋澤偷車，得手後變造引擎號碼
      、車身號碼，再請領新牌照等情，惟否認對被害人恐嚇取財，辯稱：電話並非
      伊所打云云。
（四）犯罪事實五所述之部分：訊據被告Ｃ○○坦承如附表二編號二五（被害人甲乙
      ○）、及六九（被害人宇○○）所示犯行，而否認其餘犯行，辯稱：伊積欠申
      ○○六萬元（嗣後改稱十到十二萬元），故偷了二臺車給申○○抵債，車型均
      為裕隆雪飛柔，至於置於車上之工具，係伊向鴻民借用，準備學習偷竊高級車
      云云。惟查：
  １、被告Ｃ○○坦承竊取附表二編號二五、六九之自用小客車之供詞，經核該二部
      汽車所有人甲乙○、宇○○於警訊中所為陳述相符，且洪金毅所有，由被告Ｃ
      ○○使用之車號八Ｈ－六五六三號自用小客車上，起出被害人甲乙○之名片，
      宇○○所有之Ｎ六─五六○八號自用小客車則於九十年八月十日凌晨四時許查
      獲申○○時當場查獲，被告Ｃ○○此部份自白，應與事實相符。
  ２、由Ｃ○○使用之車號八Ｈ－六五六三號自用小客車上，除被害人甲乙○之名片
      外，尚有候建安、ｋ○○、ｗ○○、Ｇ○○、鍾志宏、Ｌ○○、Ｐ○○（報案
      人王桂葉之長子，被害人王財斌之兄）之名片，嗣後又依車主Ｆ○○（如附表
      二編號六四所示被害人，車號ＨＫ─七六八五號）之行動電話號碼（詳卷）通
      聯紀錄，反推Ｃ○○、申○○等人使用之行動電話號碼為000000000
      0（為附表二編號二六所示車主候建安所有），及0000000000號（
      為附表二編號四四所示車主Ｙ○○所有）；經警方依該二支電話之通話紀錄（
      附於臺灣臺南地方法院九十年度偵字第一○二七八號卷第二二頁以下，及嘉義
      縣警察局卷第六七至九○頁），查知其餘被害人，而上述被害人均遭竊車及恐
      嚇取財之情，業經如附表二編號二五至六九所示之被害人（即甲乙○、ｋ○○
      、ｗ○○、Ｇ○○、鍾志宏、Ｌ○○、王桂葉、Ｐ○○、王財斌、宇○○、甲
      戊○、Ｈ○○、己○○、Ｊ○○○、謝舒函、Ａ○○、ｗ○○、庚○○、柳敏
      惠、辛○○、ｈ○○、亥○○、巳○○、白坤藤、Ｗ○、午○○、天○○、ｖ
      ○○、Ｄ○○、子○○、ｘ○○、Ｎ○○、ｚ○○、ｏ○○、丁○○、Ｉ○○
      、ｙ○○、癸○○、ｃ○○、Ｔ○○、甲甲○、ｂ○○、戊○○、ｊ○○、戌
      ○○、酉○○、未○○等人）於警詢中指述明確在卷。
  ３、證人即共同正犯申○○對於被告Ｃ○○如何向臺北綽號「宋仔」之人以八千元
      至一萬元代價購買人頭帳戶，竊車工具係Ｃ○○購買後再自行研磨，伊如何與
      被告Ｃ○○隨機挑選停在路邊之汽車作案，由被告Ｃ○○以強力破壞鎖等竊車
      工具下手行竊，被告申○○在車上等候，得手後，再由被告Ｃ○○駕駛偷得之
      汽車隨處找尋停放地點，並記下車輛停放地點後離開現場，申○○或被告Ｃ○
      ○再以車上之聯絡資料打電話恐嚇被害人將錢匯入指定帳號內以贖車，待渠等
      取得款項後，再通知被害人前往贓車棄置地點取車等情，迭於九十年八月十日
      、八月十七日、八月二十一日、九月七日在警訊中、九十年八月十日、八月二
      十七日、十月十五日在偵查中、及九十年十月二十六日在臺灣臺南地方法院初
      次訊問時供述明確。雖申○○於本院審理中翻異前詞，改稱被告Ｃ○○積欠伊
      十二萬元（本院九十一年十二月十三日審判筆錄，本院九十年度易字第二五五
      二號刑事卷第一九五至一九七頁，於本院九十二年二月十九日審判時又改稱十
      五萬元，見本院同卷第二二四至二二五頁），被告Ｃ○○為償還借款，遂與伊
      共同作案二次，其餘伊均與「ｐ○○」共同作案云云，然而證人申○○於其自
      身被訴竊盜案件偵查中第一次與被告Ｃ○○對質時，當庭明確供稱：伊確實沒
      有借錢給Ｃ○○，伊八十九年九月間才出獄，伊如有錢借Ｃ○○，就不會出來
      犯罪等語明確（見九十年十月八日偵訊筆錄，九十年度偵字第九一三八號卷第
      一一○至一一五頁），且被告Ｃ○○原供稱積欠申○○六萬元（本院九十一年
      七月二十六日審判筆錄，本院九十年度易字第二五五二號卷第一一二至一一六
      頁），嗣後又改稱係十到十二萬元，幾乎有兩倍之差距；與申○○所稱為十二
      萬元或十五萬元，出入亦甚大，要難採信。
（二）復按證人或當事人於案發時之供述較少權衡其利害得失或受他人干預，依經驗
      法則，較諸事後翻異其案發之初所為之陳述為可信，此即所謂案重初供，故除
      有可證明其後更異之詞與事實相符，或其初供係屬虛偽者外，自不宜任意捨棄
      初供而不採（最高法院八十年臺上字第五一０九號、八十七年臺上字第一六０
      ０號判決參照），再參諸被告申○○為警查獲時所駕駛之車牌號碼八Ｈ－六五
      六三號自用小客車係被告Ｃ○○所使用，警方除在該車中扣得如附表四編號二
      至十二所示竊車工具外，尚有同案被告Ｃ○○之皮夾等私人物品（如附表四編
      號十三所示），以及白色膠帶一個（所有人為Ｇ○○，業經領回）、高速公路
      面額三十八元之高速公路小型車回數票五十張（所有人為王桂葉，業經領回）
      、面額為四十元之高速公路回數票八張（所有人為甲乙○，業經領回）等物，
      各有渠等出具之贓物領據在卷可稽。足見Ｃ○○決非僅竊取二臺自用小客車，
      否則其餘被害人之失竊物為何會在其使用之八Ｈ─六五六三號自用小客車上出
      現？因此，被告申○○於警訊及偵查中之供述較為可採，而被告申○○嗣後翻
      異前供，應係迴護Ｃ○○之詞，而以其之前在警詢、偵查及臺灣臺南地方法院
      初次訊問時所述較為可信，依刑事訴訟法第一百五十九條之二之規定，本院自
      得採取其之前較可信之供述，作為證據。又被告於借提時所指認之「ｐ○○」
      ，本院亦經傳訊，與本案完全無關，業經證人ｐ○○結證在卷（本院九十三年
      十一月十日審判筆錄）。故被告Ｃ○○所辯，係屬卸責之語，不足採信。
（三）此外復有1.萬泰商業銀行匯款回條（匯款人：甲乙○，收款人：蘇宗華）、車
      輛竊盜、車牌失竊資料個別查詢報表－查詢車輛認可資料（車號：ＯＭ－六八
      ００，車主：甲乙○）：九十偵字第九一三八號卷第九至十頁。2.臺南縣警察
      局車輛失竊尋獲證明單、車輛竊盜、車牌失竊資料個別查詢報表－查詢車輛認
      可資料（車號：ＳＡ－八六一八，車主：黃○）、嘉義縣六腳鄉農會匯款回條
      （匯款人：簡志成，收款人：黃○）：（九十偵字第九一三八號卷第十二至十
      四頁）。3.臺南縣新營市信用合作社自動付款機存戶交易明細表：（九十偵字
      第九一三八號卷第十七頁）。4.郵政跨行匯款申請書（匯款人：ｗ○○，收款
      人：張晴雲）、車籍作業系統－查詢認可資料（車號：ＳＺ－０六四六，車主
      ：ｗ○○）：（九十偵字第九一三八號卷第二十至二十一頁）。5.第一商業銀
      行存款存根聯（存款人：Ｇ○○，戶名：陳維國）、車籍作業系統－查詢認可
      資料（車號：Ｎ六－０四四五，車主：Ｇ○○）：（九十偵字第九一三八號卷
      第二十三至二十四頁）。6.第一商業銀行存款存根聯（存款人：鍾志宏，戶名
      ：陳維國）、汽車行照影本（車號：Ｎ二－一五五一，車主：甲丁○）：（九
      十偵字第九一三八號卷第二十七至二十八頁）。7.汽車新領牌照登記書（車號
      ：Ｎ二－五八四五，車主：佑發工程技術顧問有限公司）：九十偵字第九一三
      八號卷第三十一頁。8.郵政跨行匯款申請書（匯款人：王財斌，收款人：連明
      宗）、汽車行照影本（車主：王財斌，車號：ＵＱ－九五０九）、車輛竊盜、
      車牌失竊資料個別查詢報表－查詢車輛認可資料（車號、車主：同前）：九十
      偵字第九一三八號卷第三十四至三十六頁。9.刑案現場照片地點（佳里鎮○○
      路二００巷內）九十偵字第九一三八號卷第三十九至四十四頁。10.泛亞電信0
      000000000號電話之客戶基本資料（為Ｙ○○所有：九十偵字第一０
      二七八號卷第二○頁。11.中區農會電腦共用中心匯款委託書（匯款人：天○○
      ，收款人：陳坤桐）、臺灣土地銀行入戶電匯申請書（匯款人：白坤藤，收款
      人：陳文炳）、土地銀行、臺南區中小企業銀行之自動櫃員機存戶交易明細、
      高新銀行匯款回條（匯款人：林佰俍，收款人：陳坤桐）、汽車行照影本（車
      號：ＵＭ－０七四一，車主：Ｂ○交通工業股份有限公司）：九十偵字第一０
      二七八號卷第二十六至二十八頁。12.汽車過戶登記書、汽車新領牌照登記書（
      車號：ＵＭ－一六八九，車主：ｈ○○）、臺南縣警察局車輛失竊尋獲證明單
      （車號：ＣＮ－四九一五，車主：林上青）：九十偵字第一０二七八號卷第二
      十九至三十頁。13.車籍作業系統－查詢認可資料（車號：Ｎ六－三四五八，車
      主：辰○○○）車籍作業系統－查詢認可資料（車號：ＡＦ－三六三六，車主
      Ｙ○○、車號：ＵＭ－一六八九，車主：ｈ○○、車號：ＳＴ－０一一一，車
      主：亥○○、車號：Ｃ六－八一一０，車主：巳○○、車號：ＴＫ－三二九七
      ，車主：ｅ○○○○、車號：Ｓ五－五五一二，車主：Ｗ○、車號：ＣＮ－四
      九一五，車主：林上青、車號：ＳＶ－七二五七，車主：天○○、車號：ＵＭ
      －０七四一，車主：Ｂ○交通工業股份有限公司）：九十偵字第一０二七八號
      卷第三十一至四十頁。14.臺南區中小企業銀行明興分行匯款單（匯款人：戊○
      ○，收款人：陳文炳）：嘉縣警刑經字第五三九四０號卷第二十三頁。15.銀行
      匯款申請書（匯款人：ＢＭＷ七三五，收款人：張晴雲）：嘉縣警刑經字第五
      三九四０號卷第二十八頁。16.上海商業儲蓄銀行存款憑條（匯款人：戌○○，
      收款人：陳文炳）：嘉縣警刑經字第五三九四０號卷第二十九頁。17.臺南縣新
      營市信用合作社、萬通商業銀行、華僑銀行之自動付款機存戶交易明細表、臺
      南區中小企業銀行聯行代收付款存款憑條、郵政跨行匯款申請書、臺南區中小
      企業銀行國內匯款申請書、郵政國內匯款執據：嘉縣警刑經字第五三九四０號
      卷第三十一至三十六頁。18.電話0000000000號之客戶資料（為候建
      安所有，嘉縣警刑經字第五三九四０號卷第六十七頁）。十九車號八Ｈ－六五六
      三之車號查詢汽車車籍（九十年易字第二五五二號卷第二四六頁）等可資佐證
      。
（四）綜上各情相互參酌，此部分之事證明確，被告Ｃ○○犯行洵堪認定。
二、按刑法上所謂常業犯，指反覆以同種類行為為目的之社會活動之職業性犯罪而言
    ，至於犯罪所得之多寡，是否恃此犯罪為唯一之謀生職業，則非所問，縱令兼有
    其他職業，仍無礙於該常業犯罪之成立，最高法院八十五年度臺上字第五一○號
    判例可資參照。查被告Ｃ○○自八十九年六月間起，至九十年八月十日止，長期
    竊取他人之自用小客車並向車主恐嚇取財勒贖，數量多達七十餘臺，其顯有恃竊
    盜所得為生之情形，被告辯稱另有經營汽車美容云云，與其應成立常業罪名不生
    影響。核被告所為，係犯刑法第三百二十二條之常業竊盜罪及刑法第三百四十六
    條第一項之恐嚇取財罪，其中如犯罪事實欄四所示變造車身及引擎號碼犯行，另
    犯刑法第二百十條之偽造準私文書罪，使公務員登載不實犯行，另犯刑法第二百
    十四條之使公務員登載不實罪。檢察官以刑法第三百二十條第一項之普通竊盜罪
    起訴，尚有未洽，故起訴法條應予變更。其多次恐嚇取財既遂、未遂犯行，時間
    緊接，方法相同，觸犯構成要件相同之罪名，顯係基於概括犯意為之，為連續犯
    ，應依刑法第五十六條之規定以一較重之恐嚇取財既遂罪論，並加重其刑。所犯
    上開常業竊盜罪、連續恐嚇取財罪、偽造準私文書罪、使公務員登載不實罪之間
    ，有方法結果之牽連關係，應依刑法第五十五條牽連犯之規定，從較重之常業竊
    盜罪處斷。檢察官雖僅就如附表二所示編號一至二四之犯行以及如事實欄三所示
    之犯行起訴，惟其餘移送併辦部分與已起訴部分具有前述常業犯、連續犯、牽連
    犯之實質上一罪、裁判上一罪關係，為起訴效力所及，本院自得併予審理。被告
    Ｃ○○就如附表二編號一至二四之犯行，與王秋澤、綽號「詹仔」之不詳姓名年
    籍成年男子、卯○○等人之間，就犯罪事實欄四所述犯行，與簡峰成、陳冬州等
    人之間，就附表二編號二七至六八之犯行，與申○○之間，就附表二編號六九（
    被害人宇○○部分）之犯行，與申○○、李英吉等人，分別具有犯意之聯絡及行
    為分擔，均為共同正犯。再查被告Ｃ○○曾因竊盜案件，經本院判處有期徒刑一
    年，於八十八年九月一日縮短刑期執行完畢，有臺灣臺中地方法院檢察署刑案資
    料查註紀錄表、臺灣高等法院被告全國前案紀錄表在卷可稽，被告於執行完畢後
    五年內再犯本件有期徒刑以上之罪，為累犯，應依刑法第四十七條之規定加重其
    刑。爰審酌被告原有常業竊盜前科（亦為竊取他人之自用小客車），品行至為不
    良，竊盜七十餘臺自用小客車對於社會治安危害重大，所勒贖之金額大都在數萬
    元左右，長期下來其犯罪所得利益頗為可觀，且被告等人不僅勒索贖金，得逞後
    復不一定返還車輛，造成被害人雙重損失，手段相當惡劣，犯罪後仍飾詞狡辯，
    毫無悔意，態度不佳，暨其犯罪之動機、目的、手段等一切情狀，量處如主文所
    示之刑。又被告Ｃ○○於前案竊盜罪執行完畢後，仍以犯竊盜罪為常業，顯見其
    具有竊盜之惡習，應依竊盜犯贓物犯保安處分條例第三條第一項第二款、第四條
    、第五條第一項之規定，宣告應於刑之執行前，令入勞動場所強制工作三年，以
    矯正其惡習。扣案之行動電話一支、電話簿一本（起訴部分），雖為共同正犯卯
    ○○所有，但大部分係供卯○○日常生活所用，而非專供犯本件罪行所用，不予
    沒收。另扣案之如附表四（臺灣臺南地方法院檢察署併案部分）編號二至十二所
    示之物，係同案被告Ｃ○○購買後自行磨製，係被告Ｃ○○所有，且供渠等竊取
    他人汽車所用或預備之物，業據證人即共同正犯申○○供明在卷（見申○○九十
    年八月十日警詢筆錄），爰依刑法第三十八條第一項第二款之規定宣告沒收。附
    表四編號十四所示之物，固亦為同案被告Ｃ○○所有，然並非供犯罪所用；而附
    表四編號十三所示之現金及如前所述之被告申○○、同案被告Ｃ○○等人用以恐
    嚇取財之行動電話門號，均係被告申○○、同案被告Ｃ○○所竊得之贓物，應發
    還被害人，不得諭知沒收。又被告申○○與同案被告Ｃ○○所使用之人頭帳戶雖
    亦係被告申○○、同案被告Ｃ○○供本件恐嚇取財所使用之物，然未扣案，為免
    執行困難，亦不宣告沒收。
三、起訴意旨另以：被告Ｃ○○另於九十年二月十二日八時許，在臺中市○○路二六
    之六號前竊取甲○○所有之車號Ｈ七─七三三三號自用小客車，得手後拆下車牌
    ，於九十年三月二十八日在臺中市○○路附近，以十萬元售予黃源復（黃源復所
    涉贓物罪嫌，業經臺灣彰化地方法院以九十年度訴字第五九九號判處有期徒刑十
    月，臺灣高等法院臺中分院以九十年度上字第一七四五號刑事判決駁回上訴）。
    嗣於九十年四月五日一時三十分許，黃源復駕駛前開贓車行經彰化縣芳苑鄉○○
    村○○道路時，為警查獲上情，因認
四、臺灣臺南地方法院檢察署檢察官移送併辦意旨另認如附表三編號一至五之竊車、
    恐嚇取財犯行亦係被告Ｃ○○所為，惟按犯罪事實應依證據認定之，無證據不得
    推定其犯罪事實，又不能證明被告犯罪者，應諭知無罪之判決，刑事訴訟法第一
    百五十四條、第三百零一條第一項分別定有明文，且刑事訴訟上證明之資料，無
    論其為直接或間接證據，均須達於通常一般之人均不致有所懷疑，而得確信其為
    真實之程度，始得據為有罪之認定，若其關於被告是否犯罪之證明未能達此程度
    ，而有合理懷疑之存在，致使無從形成有罪之確信，根據「罪證有疑，利於被告
    」之證據法則，即不得遽為不利被告之認定，亦有最高法院七十六年度臺上字第
    四九八六號判例可稽。訊據被告Ｃ○○堅決否認有何上開犯行，經查：
（一）如附表三編號一所示之被害人ｂ○○部分，查被害人ｂ○○所有之ＵＧ─一八
      九九號自用小客車先後失竊二次，第一次係於九十年六月十九日（即附表三編
      號一所示），而ｂ○○於九十年六月二十一日匯款，第二次係於九十年七月二
      十九日（即附表三編號六八所示）。其第二次失竊部分，固經共同正犯申○○
      於其前案中供承不諱，復經被害人ｂ○○於警訊中指述明確，應可認定為被告
      Ｃ○○夥同申○○所為，已如前述，然而申○○係於九十年七月初始與被告Ｃ
      ○○共組竊車勒贖集團，已據其供述明確，亦即ｂ○○第一次失竊之九十年六
      月十九日，申○○尚未參與犯案，；又卷附被告Ｃ○○用以向車主恐嚇取財之
      0000000000號、0000000000號二支行動電話之通話紀錄
      ，分別係自九十年六月二十九日及九十年七月二十三日開始，亦即ｂ○○於第
      一次失竊，而於九十年六月十九日至九十年六月二十一日之間所接到之恐嚇電
      話，卷附之通話紀錄並無記載，且歹徒所指定之板橋商業銀行簡志成帳戶，亦
      與被告Ｃ○○等人曾使用之帳號不同，自不能遽予推論第一次竊車亦係被告Ｃ
      ○○所為。
（二）如附表三編號二至五所示被害人ｕ○○、ｔ○○、廖瑞興、Ｘ○○固於警訊中
      指訴曾於如附表三編號二至五所示之時、地失竊其所有之汽車，被害人ｕ○○
      、ｔ○○、Ｘ○○並均稱曾接獲歹徒之電話要求贖款等情，然而共同正犯申○
      ○亦矢口否認上述四件，並供稱渠等未曾使用郵局之帳號等語。查被害人ｕ○
      ○、ｔ○○、廖瑞興、Ｘ○○既未目賭行竊及撥打電話之歹徒，是僅憑上開被
      害人於警訊中之陳述，尚難據以認定被告申○○犯罪事實之基礎，充其量僅能
      證明被害人確有汽車遭竊之客觀事實而已，至於被告Ｃ○○是否即為行竊之人
      ，尚有疑問。又經核對被告Ｃ○○、共同正犯申○○曾所使用之000000
      0000號、0000000000號二支行動電話之通話紀錄，亦無於被害
      人ｕ○○、ｔ○○、Ｘ○○所指之時間，撥打至被害人電話之通聯紀錄，且被
      害人ｕ○○、ｔ○○、Ｘ○○所匯入之金融機關帳號亦核與被告Ｃ○○等人曾
      使用者不同，另被害人廖瑞興所指述之未接獲歹徒恐嚇電話等情，亦與被告Ｃ
      ○○一向係竊車後恐嚇取財之行為態樣有所不同。
（三）此外，本院復查無其他積極事證足資證明被告Ｃ○○確有此部分之竊盜及恐嚇
      取財犯行，本院自無從併予審理，惟臺灣臺南地方法院檢察署檢察官均係與前
      述有罪部分以常業犯、連續犯之實質上一罪、裁判上一罪關係而移送併辦，爰
      不另為無罪之諭知。
據上論斷，應依刑事訴訟法第二百九十九條第一項前段、第三百條，
刑法第　百　十　條第　項、第四十一條第一項前段、第四十二條第二項、第七十四
條第一款、第三十八條第一項第二款，罰金罰鍰提高標準條例第一條前段、第二條，
判決如主文。
伍、原審法院判決因認被告等犯行事證明確，分別適用刑法第二十八條、第五十六條
、第三百二十一條第一項第三款、第四款、第三百四十六條第一項、第五十五條
    、第三十八條第一項第二款、竊盜犯贓物犯保安處分條例第三條第一項第二款、
    第四條、第五條第一項前段、罰金罰鍰提高標準條例第一條前段之規定。並(1)審
中　　　華　　　民　　　國　　九十四　　年　　　二　　　月　　 十六 　　日
                              臺灣臺中地方法院刑事第六庭
                                  審判長法　官  簡源希
                                        法　官  戴博誠
                                        法　官  林念祖
右正本證明與原本無異。
如不服本判決，應於送達後十日內向本院提出上訴狀（須附繕本），上訴於臺灣高等
法院臺中分院。
                                        書記官
中　　　華　　　民　　　國　　　九十三　　　年　　　十一　　月　　四　　日
附錄論罪科刑法條
中華民國刑法第三百二十二條 (常業竊盜)
以犯竊盜罪為常業者，處一年以上七年以下有期徒刑。
中華民國刑法第三百四十六條 (單純恐嚇罪)
意圖為自己或第三人不法之所有，以恐嚇使人將本人或第三人之物交付者，處六月以
上五年以下有期徒刑，得併科一千元以下罰金。
以前項方法得財產上不法之利益，或使第三人得之者，亦同。
前二項之未遂犯罰之。
中華民國刑法第二百二十條第一項
在紙上或物品上之文字、符號、圖畫、照像，依習慣或特約，足以為表示
其用意之證明者，關於本章及本章以外各罪，以文書論。
中華民國刑法第二百十條 (偽造變造私文書罪)
偽造、變造私文書，足以生損害於公眾或他人者，處五年以下有期徒刑。
  附表一（人頭帳戶一覽表）：
┌──┬────┬───┬──────────────┬───────────┐
│編號│帳戶姓名│ 性別 │ 開戶金融機構名稱           │ 開戶帳號             │
├──┼────┼───┼──────────────┼───────────┤
│一  │王仲平  │  男  │  中興商業銀行興中分行      │  000000000000        │
├──┼────┼───┼──────────────┼───────────┤
│二  │何蔡來  │  男  │  世華商業銀行西臺中分行    │  000000000000000000  │
├──┼────┼───┼──────────────┼───────────┤
│三  │何蔡來  │  男  │  臺中第五信用合作社        │  00000000000000      │
├──┼────┼───┼──────────────┼───────────┤
│四  │游瑞福  │  男  │  萬泰商業銀行新莊分行      │  000000000000        │
├──┼────┼───┼──────────────┼───────────┤
│五  │游瑞福  │  男  │  大安商業銀行新莊分行      │  000000000000        │
├──┼────┼───┼──────────────┼───────────┤
│六  │游瑞福  │  男  │  板信商業銀行精誠分行      │  00000000000000      │
├──┼────┼───┼──────────────┼───────────┤
│七  │林永棋  │  男  │  誠泰商業銀行中港分行  │  000000000000        │
├──┼────┼───┼──────────────┼───────────┤
│八  │不詳    │  不詳│  彰化銀行文心路分行        │  不詳                │
├──┼────┼───┼──────────────┼───────────┤
│九  │劉益銘  │  男  │  萬通銀行臺中分行          │  00000000000000      │
├──┼────┼───┼──────────────┼───────────┤
│十  │黃偉棋  │  男  │  彰化銀行岡山分行          │  00000000000－0      │
├──┼────┼───┼──────────────┼───────────┤
│十一  │陳坤桐  │  男  │  臺南中小企業銀行臺南分行  │  0000000000000       │
├──┼────┼───┼──────────────┼───────────┤
│十二  │陳坤桐  │  男  │  臺南中小企業銀行水上分行  │  0000000000000       │
├──┼────┼───┼──────────────┼───────────┤
│十三  │陳維國  │  男  │  第一商業銀行臺南東區分行  │  00000000000000      │
├──┼────┼───┼──────────────┼───────────┤
│十四  │連明宗  │  男  │  泛亞銀行蘆洲分行          │  000000000000        │
├──┼────┼───┼──────────────┼───────────┤
│十五  │張晴雲  │  男  │  遠東國際商業銀行          │  00000000000000      │
├──┼────┼───┼──────────────┼───────────┤
│十六  │查依伶  │  女  │  華僑商業銀行臺南分行      │  00000000000000      │
├──┼────┼───┼──────────────┼───────────┤
│十七  │簡志成  │  男  │  板橋商業銀行臺中分行      │  00000000000000      │
├──┼────┼───┼──────────────┼───────────┤
│十八  │陳文炳  │  男  │  上海商業銀行城中分行      │  0000000000000000    │
├──┼────┼───┼──────────────┼───────────┤
│十九  │蔡金義  │  男  │  合作金庫六合分行          │  0000000000000000    │
├──┼────┼───┼──────────────┼───────────┤
│二十  │蘇宗華  │  男  │  臺中萬通銀行              │  000000000000        │
├──┼────┼───┼──────────────┼───────────┤
│  │不詳    │  不詳│  不詳                      │ 00000000000000000000 │
├──┼────┼───┼──────────────┼───────────┤
│  │不詳    │  不詳│  大安商業銀行南京東路分行  │  不詳                │
└──┴────┴───┴──────────────┴───────────┘
